【裁判字號】    90,易,2754
【裁判日期】    900911
【裁判案由】    毀棄損壞等
【裁判全文】
臺灣高雄地方法院刑事判決                          九十年度易字第二七五四號
    公  訴  人  臺灣高雄地方法院檢察署檢察官
    被      告  甲○○
    選任辯護人  邱文男
右列被告因毀棄損壞等案件，經檢察官提起公訴（八十九年度偵字第二一六七０號）
，本院判決如左：
    主  文
甲○○以加害財產之事，恐嚇他人致生危害於安全，處有期徒刑貳月，如易科罰金，
以參佰元折算壹日。
被訴毀損部分無罪。
    事  實
一、甲○○於民國八十九年九月一日二十一時三十分許，欲將所駕駛之車號Ｆ七—七
    七三五號自小客車停放在高雄市○○區○○街四十二巷一０一號己○○經營之「
    阿雲海產店」旁時，因煞車不及而不慎擦撞己○○擺放在該處之塑膠臉盆，臉盆
    內之碗盤遂因碰撞而發出聲響，己○○遂向前盤問甲○○為何壓到東西卻默不吭
    聲，甲○○答稱「東西沒壞你囂張什麼」後復行離去，己○○乃心生不滿而自言
    自語，甲○○聽見後即轉身走回，以加害財產之「你又在雞歪什麼，你想怎樣，
    你是不是不想做生意了，你給我記住（台語）」等語，恐嚇己○○，致己○○心
    生畏懼。
二、案經己○○訴由高雄市政府警察局左營分局移送台灣高雄地方法院檢察署檢察官
    偵查起訴。
    理  由
壹、有罪部分：
一、訊據被告甲○○固不諱言於八十九年九月一日二十一時三十分許，在「阿雲海產
    店」旁停車時，不慎擦撞己○○擺在路邊內有碗盤之臉盆之事實，惟矢口否認有
    何恐嚇之犯行，辯稱：其將車停好後隨即向己○○道歉，並未與己○○發生爭吵
    ，之後便去吃羊肉爐，約一個小時後離開前去上班云云。經查，右揭事實業據告
    訴人己○○於警訊、偵查及本院審理中指訴綦詳，核與證人丁○○證述：因被告
    開車不慎壓到己○○之東西卻置之不理，己○○乃上前理論，之後，被告往對面
    之海產店走去後又回頭，問己○○在罵什麼，二人遂再度發生爭吵，其上前詢問
    發生何事，聽見被告說「你是不是不想做生意了（台語）」，被告說完後即向海
    產店走去等語相符，而由告訴人於警方提供Ｆ七—七七三五號車主楊志成之口卡
    片（附相片）供其指認時，陳稱：「車號我記得很清楚，可是車主的照片則似與
    我發生口角之人，但我不確定」等語，嗣經警方查詢而通知被告至派出所製作筆
    錄，始指認被告確為當日與其發生口角之人無訛等情，且於警訊、偵查及本院審
    理中，自始均陳明持鋁棒等物砸毀小吃店內物品之人中並無被告等語明確，足徵
    告訴人並無誣指被告之嫌，是告訴人上開指訴應可採信。至證人即海產店負責人
    戊○○雖於本院審理中到庭證稱：當晚被告確曾至其所經營之海產店吃東西，己
    ○○與被告發生爭執時其不在場，係事後警察至其店內詢問，其始知被告與己○
    ○發生事情等語在卷，然其既未目睹被告前往海產店前與告訴人間所發生之事情
    ，自難採為有利於被告之認定。本件事證明確，被告犯行已堪認定。
二、核被告所為，係犯刑法第三百零五條之罪。爰審酌被告係因年輕氣盛血氣方剛，
    一時失慮，偶罹刑典，惟對告訴人造成精神上損害，且事後猶圖卸刑責毫無悔意
    等一切情狀，量處如主文所示之刑。又被告犯罪後，刑法第四十一條於九十年一
    月四日修正，並於同月十日公布、十二日施行，有關易科罰金部分，範圍擴大為
    最重本刑五年以下有期徒刑之罪，惟與被告所犯之罪比較後並不影響，依刑法第
    二條第一項前段之規定，應適用裁判時之刑法第四十一條第一項規定，並諭知易
    科罰金之折算標準。
三、至被告雖聲請傳喚證人乙○○、丙○○，然該二證人經本院合法傳喚仍無故不到
    庭，而本件事證明確已如前述，是本院認該二證人已無傳喚之必要，附此敘明。
貳、無罪部分：
一、公訴意旨略以：被告甲○○於八十九年九月一日二十二時十分許，教唆五、六位
    不詳姓名之人，分持鋁棒前往海產店，將店內之檯架、桌椅、招牌、照明燈等廚
    具設備砸毀，損失約新台幣十萬元，因認被告涉犯刑法第三百五十四條毀損罪。
二、按犯罪事實應依證據認定之，無證據不得推定其犯罪事實，刑事訴訟法第一百五
    十四條定有明文。又認定不利於被告之事實，須依積極證據，苟積極證據不足為
    不利於被告事實之認定時，即應為有利於被告之認定，更不必有何有利之證據。
    另刑事訴訟法上所謂認定犯罪事實之證據，係指足以認定被告確有犯罪行為之積
    極證據而言，該項證據自須適合於被告犯罪事實之認定，始得採為斷罪資料（最
    高法院三十年上字第八一六號判例、最高法院二十九年上字第三一０五號判例參
    照）。
三、訊據被告堅決否認有何毀棄損壞之犯行，辯稱其當時在海產店吃東西，並未在場
    等語。經查：手持鋁棒砸毀「阿雲海產店」內物品之五、六人中，並無被告一節
    ，業據告訴人己○○陳稱明確、證人丁○○證述屬實，證人戊○○亦於本院審理
    中證稱當晚被告在其店內吃羊肉爐，約一個鐘頭左右，之間並無使用電話，亦無
    他人前去找被告等語在卷，是本件尚乏證據證明該五、六人係受被告教唆而前往
    毀損「阿雲海產店」內之物品，此外，本院復查無其他積極證據足資審認被告有
    何公訴人所指之毀棄損壞犯行，揆之前揭法條及判例意旨，依法自應就此部分為
    被告無罪之諭知。
據上論斷，應依刑事訴訟法第二百九十九條第一項前段、第三百零一條第一項，刑法
第二條第一項但書、第三百零五條、第四十一條第一項、罰金罰鍰提高標準條例第一
條前段、第二條，判決如主文。
中      華      民      國      九十      年      九      月    十一    日
                                  臺灣高雄地方法院刑事第一庭
                                          法  官  黃  悅  璇
右正本證明與原本無異。
如不服本判決，應於判決送達後十日內，向本院提出上訴狀。
                                          書記官  沈      蘊
中     華     民     國     九十      年      九      月      十二      日
附錄法條：
刑法第三百零五條
以加害生命、身體、自由、名譽、財產之事，恐嚇他人致生危害於安全者，處二年以
下有期徒刑、拘役或三百元以下罰金。


司法院資訊處製作；財團法人民間司法改革基金會備份。
